【裁判字號】    99,交抗,371
【裁判日期】    991001
【裁判案由】    聲明異議
【裁判全文】
臺灣高等法院高雄分院刑事裁定         99年度交抗字第371號
抗  告  人
即受處分人  甲○○
上列抗告人因違反道路交通管理處罰條例聲明異議案件，不服臺
灣高雄地方法院中華民國99年7 月28日裁定（99年度交聲字第17
49 號），提起抗告，本院裁定如下：
    主  文
抗告駁回。
    理  由
一、抗告意旨略以：抗告人即受處分人甲○○因違反道路交通管
    理處罰條例案件，經警開單舉發，惟受處分人因在台中市工
    作，又不明瞭聲明異議之法定期間，而逾期提出異議，請體
    恤受處分人係殘障人士，給予一次機會，爰提抗告請求撤銷
    原裁定，並另為適法之裁定云云。
二、按受處分人不服道路交通管理處罰條例第8 條主管機關所為
    之處罰，得於接到裁決書之翌日起20日內，向管轄地方法院
    聲明異議，道路交通管理處罰條例第87條第1 項定有明文。
    又按交通法庭認聲明異議不合法律上之程式或其異議權已經
    喪失者，應以裁定駁回之，但其不合法律上之程式可補正者
    ，應先定期命為補正，逾期不補正者，即予駁回，道路交通
    案件處理辦法第18條亦有明文。再按處理違反道路交通管理
    事件，有關文書送達之程序，依行政程序法之規定，違反道
    路交通管理事件統一裁罰標準及處理細則第5 條定有明文；
    而行政程序法第72條第1 項前段規定：「送達，於應受送達
    人之住居所、事務所或營業所為之」。
三、經查，本件違反道路交通管理事件裁決書（高市交裁字第裁
    32-GE0000000號），由中華郵政股份有限公司郵務人員，於
    民國99年5 月26日送達至受處分人位於高雄市○○區○○路
    203 巷8 號戶籍地，並由其同居人劉則君收受之事實，有送
    達證書在卷可稽；且受處分人自96年1 月8 日起即遷至上開
    地址迄今等情，亦有其個人基本資料查詢結果單附卷可考，
    足認本件裁決書已於99年5 月26日合法送達受處分人無訛；
    又受處分人之戶籍地與原處分機關即高雄市政府交通局均位
    在高雄市，而無扣除在途期間之問題，是受處分人之異議期
    間應於99年6 月15日屆滿（期間末日亦非假日），詎受處分
    人竟遲至99年6 月18日始具狀向原審法院提出異議（參見刑
    事聲明異議狀之收文章），顯已逾20日之法定期間，且屬不
    得補正，依法自應予以駁回。原審綜據上情，以受處分人之
    異議不合法，為駁回之裁定，並無不當。抗告意旨仍執前詞
    指摘原裁定不當，為無理由，應予駁回。
四、據上論結，應依道路交通案件處理辦法第26條、刑事訴訟法
    第412條，裁定如主文。
中    華    民    國    99    年    10    月    1     日
                  刑事第三庭    審判長法  官   莊崑山
                                      法  官   莊松泉
                                      法  官   唐照明
以上正本證明與原本無異。
不得再抗告。
中    華    民    國    99    年    10    月    1     日
                                      書記官   黃琳群

司法院資訊處製作；財團法人民間司法改革基金會備份。
